# 求助陈版主 - 安全生产费新规定的会计处理

提问人：clm11 时间：2022-12-21 17:04:00
陈版主，您好： 2022 年 12 月 13 日，应急管理部，财政部联合发文，印发新版《企业安全生产费用提取和使用管理办法》，即《财资〔 2022 〕 136 号》；本办法自印发之日起施行。《企业安全生产费用提取和使用管理办法》（财企〔 2012 〕 16 号）同时废止。关于该政策有两个点不知道实际操作怎么处理 问题 一一《财资〔 2022 〕 136 号》， 扩 大了大了适适用行用行 业 范范 围 ：：1.新增了民用爆炸品生产、电力二类行业（企业）；2.调整了交通运输、冶金、机械制造三类行业（企业）范围；3.单列石油天然气开采企业。 关于电力二类行业；规定如下：
图 片片 1.png (114.54 KB, 下载次数: 0)
2022-12-21 17:01 上传
问题 ：公司属于电力二类行业，关于安全生产费的计提，规定中提到“......电力生产与供应企业以上一年度营业收入为依据，采取超额累退方式确定本年度应计提金额，并逐月平均提取”。由于新规在 2022 年 12 月执行，公司是只计提 2022 年 12 月的安全生产费，还是需要在 2022 年 12 月计提一整年度的安全使用费。 问题 二二《财资〔 2022 〕 136 号》， 调 整了安全 费 用提取用提取 标 准。准。其中，关于危险品生产与储存企业的计提标准，新旧规定如下：新规定：
图 片片 2.png (40.12 KB, 下载次数: 0)
2022-12-21 17:02 上传
旧规定:
图 片片 3.png (54.64 KB, 下载次数: 0)
2022-12-21 17:02 上传
  问题：： 规 定中提到 “...... 危危 险 品生品生 产 与与 储 存企存企 业 以上一年度 营业 收入收入 为 依据依据，，采取超采取超 额 累退方式确确定本年度 应计 提金提金 额 ，，并逐月平均提取 ” ；；公司在2022年1-11月已经根据旧的计提标准计提安全生产费。由于新规在 2022 年 12 月执行，公司只需要在 2022 年 12 月根据最新标准计提当月安全生产费，还是需要在 2022 年 12 月根据最新标准补充计提1-11月的安全生产费？若需要补充计提1-11月的安全生产费，由于新规对于安全生产费用的使用范围一并做出调整，是否需要对1-11月安全生产费的使用一并根据最新规定进行调整？

回答人：chenyiwei
1 、虽然是在发布之日起施行，但实务操作中，个人建议调整为自 2022 年 1 月 1 日起执行新规。即， 2022 年年报中的安全生产费计提数按 2021 年全年营业收入为基数计算，同时将年内已发生的属于安全生产费用列支范围的支出从直接计入损益或成本，改为由专项储备中列支，包括对购入安全设备的折旧调整。
2 、同上，建议追溯至 2022 年 1 月 1 日。